臺灣板橋地方法院刑事判決　　　　　　　　　　　　　九十年度訴字第二九號
　　公　訴　人　臺灣板橋地方法院檢察署檢察官
　　被　　　告　甲○○
右列被告因毒品危害防制條例案件，經檢察官提起公訴（九十年度毒偵字第四一五三
號、九十年度毒偵緝字第七五八號），本院判決如左：
    主    文
甲○○連續施用第一級毒品，處有期徒刑捌月，扣案之毒品海洛因壹包（淨重零點貳
貳公克）沒收銷燬之、針筒肆支沒收；又連續施用第二級毒品，處有期徒刑肆月，塑
膠袋貳個沒收。應執行有期徒刑拾月，扣案之海洛因壹包（淨重零點貳貳公克）沒收
銷燬之、針筒肆支、塑膠袋貳個均沒收。
    事    實
一、甲○○曾因施用毒品案件，經台灣士林地方法院裁定送觀察、勒戒後，認無繼續
    施用毒品之傾向，由台灣士林地方法院檢察署於民國（下同）八十九年十一月七
    日以八十九年度毒偵字第一五０七號為不起訴處分確定。詎甲○○猶不知悔改，
    五年內復基於概括犯意，自九十年三月底某日起至同年八月間止，在台北縣三重
    市、淡水鎮等處，連續以注射方式施用第一級毒品海洛因，及自九十年三月二十
    八日下午六時起回溯一百二十小時內某時起至九十年九月間止，在上開地點將安
    非他命置入塑膠袋燒烤方式施用第二級毒安非他命多次。嗣為警於九十年三月二
    十八日下午六時許，在台北市○○○路、中正路口臨檢時查獲，並扣得海洛因一
    包（淨重０．二二公克）、其所有供施用第一級毒品用之針筒二支；復於九十年
    六月四日上午十一時許，在台北市○○區○○路三段一八七巷三十五弄三號二樓
    友人處，為警持搜索票搜索查獲，並扣得其所有施用毒品用之針筒二支、塑膠袋
    一個。其經檢察官通緝到案後，本院依檢察官聲請裁定送台灣台北看守所附設勒
    戒所觀察、勒戒後，認有繼續施用毒品傾向，並依檢察官聲請裁定令入戒治處所
    施以強制戒治。
二、案經台北市政府警察局士林分局、內湖分局移送請台灣士林地方法院檢察署檢察
    官呈請台灣高等法院檢察署檢察長函令轉台灣板橋地方法院檢察署檢察署偵查起
    訴。
    理  由
一、訊據被告甲○○對施用第二級毒品之事實坦承不諱，惟辯稱：伊並未用安非他命
    云云。但查：被告於九十年十月二十六日偵查中已坦率供稱：「（問：八十九年
    十一月七日以後時、地施用毒品？）九十年五月起開始吸安非他命，在淡水、三
    重吸，每天吸，一天吸一、二次，到九月止。」等語不諱，且其於九十年三月二
    十八日為警查獲後採尿送鑑結果有安非他命陽性反應、九十年六月四日採尿送鑑
    後有海洛因代謝物嗎啡反應及甲基安非他命反應等事實，分別有台北市立療養院
    煙毒尿液檢驗報告書、憲兵司令部刑事鑑驗中心鑑驗通知書各一紙在卷可稽。參
    諸卷附憲兵司令部八十年三月二十五日（八０）鑑驗字０九九九號函載：「初次
    吸食或施打煙毒或麻醉藥品者，經人體代謝作用於八小時之內，即有百分之八十
    之量排出，二十四小時之後，續有約剩餘量之百分之九十再排出，七十二小時之
    後仍有殘餘量排出，吸食或施打者個人體質不同，其排出時間亦會有所差異，尤
    其成癮者（抗藥性強）其於吸食後一百二十小時內所採之尿液，配合較具公信力
    之儀器，仍可能被檢測出」之見解，被告於九十年三月二十八日所採尿液既呈安
    非他非他命反應，應確有於採尿前一百二十小時內施用毒品安非他命無疑，是被
    告事後辯稱未施用安非他命乙節，顯非可採，本件並有海洛因一包（淨重０．二
    二公克）、針筒四支、塑膠袋二個扣案可佐。又被告前因施用毒品案件，經台灣
    士林地方法院裁定送觀察、勒戒後，認無繼續施用毒品之傾向，由台灣士林地方
    法院檢察署於八十九年十一月七日以八十九年度毒偵字第一五０七號不起訴處分
    確定等情，有該不起訴處分書一紙在卷足憑。被告於五年內再犯毒品危害防制條
    例第十條第一、二項之罪，經本院裁定送觀察勒戒後，認有繼續施用毒品傾向，
    再經本院裁定被告應入戒治處所強制戒治，復有台灣台北看守所附設勒戒處所有
    無繼續施用毒品傾向證明書及上開裁定書在卷足憑。本件罪證明確，被告犯行應
    堪認定。
二、核被告甲○○所為，係犯毒品危害防制條例第十條第一項之施用第一級毒品罪及
    同條第二項之施用第二級毒品罪。其非法持有第一級毒品海洛因、安非他命之低
    度行為，已為施用之高度行為所吸收，不另論罪。被告先後多次施用第一、二級
    毒品犯行，時間緊接、構成要件相同，顯係基於概括犯意為之，為連續犯，應論
    以一罪並依法加重其刑。被告所犯上開二罪間，犯意各別，行為亦殊，應分論併
    罰。爰審酌被告之品行、犯罪動機、目的、手段及犯罪後態度良好等一切情狀，
    分別量處如主文所示之刑，並定其應執行刑。扣案之海洛因一包（淨重０．二二
    公克），係第一級毒品，應依毒品危害防制條例十八條第一項前段規定沒收銷燬
    之；針筒四支、塑膠袋二個，係被告所有供施用毒品所用之物，業據其自承在卷
    ，應依刑法第三十八條第一項第二款之規定沒收。
據上論斷，應依刑事訴訟法第二百九十九條第一項前段，毒品危害防制條例第十條第
一項、第二項、第十八條第一項前段，刑法第十一條前段、第五十六條、第三十八條
一項第二款、第五十一條第五款，判決如主文。
本案經檢察官呂永魁到庭執行職務。
中    華    民    國      九十一      年        一      月      七      日
                                      臺灣板橋地方法院刑事第二庭
                                              法  官  古  秋  菊
右正本證明與原本無異。
如不服本判決，應於判決送達後十日內，向本院提出上訴狀。
                                              書記官  蕭  詩  穎
中    華    民    國      九十一      年        一        月     七     日
附錄本案論罪科刑法條全文：
毒品危害防制條例第十條：
施用第一級毒品者，處六月以上五年以下有期徒刑。
施用第二級毒品者，處三年以下有期徒刑。
